臺灣臺中地方法院行政訴訟判決
110年度交字第402號
原      告  江柏翰  
被      告  臺中市交通事件裁決處
                      設臺中市○○區○○○路00號
代  表  人  黃士哲    住同上
訴訟代理人  黃曉妍律師
上列當事人間交通裁決事件，原告不服被告民國110年9月10日中
市裁字第68-GDH637792號裁決書，提起行政訴訟，本院判決如下
：
    主  文
原告之訴駁回。
訴訟費用新臺幣參佰元由原告負擔。
    事實及理由
一、程序事項：按行政訴訟法第237條之7規定，交通裁決事件之
    裁判，得不經言詞辯論為之。本件屬交通裁決事件，依兩造
    所述各節及卷內資料其事證已臻明確，本院認無經言詞辯論
    之必要，爰不經言詞辯論而為判決。
二、事實概要：
　　原告所有號牌XS8-427號普通重型機車(下稱系爭車輛）於民
    國110年4月18日13時20分許，停放於臺中市○區○○路00號前
    ，因「併排停車」之違規行為，遭民眾於110年4月24日檢具
    事證檢舉，經臺中市政府警察局第二分局（下稱舉發機關）
    員警認定該車違反道路交通管理處罰條例第56條第2項之規
    定，逕行對車主即原告掣開第GDH637792號舉發違反道路交
    通管理事件通知單。原告未於到案期限前檢具事證及應歸責
    人相關資料，向被告告知應歸責人，被告即依道路交通管理
    處罰條例第85條第4項規定，推定原告有過失，並依道路交
    通管理處罰條例第85條第1項後段「仍依本條例各該違反條
    款規定處罰」之規定，續於110年9月10日以中市裁字第68-G
    DH637792號裁決書（下稱原處分），依道路交通管理處罰條
    例第56條第2項及「違反道路交通管理事件統一裁罰基準表
    」之規定，裁處原告罰鍰新臺幣（下同）2,400元。原告不
    服，提起本件行政訴訟。
三、原告主張略以：
　　原告當時是在機車旁邊，可以馬上騎走。系爭車輛沒有停在
    停車格後方，而是夾在兩個停車格中間有畫紅線，是紅線後
    面，沒有擋住停車格故應非併排，應是屬於紅線暫停違規等
    語。並聲明：原處分撤銷。
四、被告答辯則以：
    檢舉當時系爭車輛之機車座椅上未見駕駛人在場，且安全帽
    懸掛於右側後視鏡上，認非屬可立即行駛之狀態，與「臨時
    停車」之要件即屬有別，已屬「停車」之行為。又系爭停車
    處所之右側有機車格及機車停放，系爭車輛停放該車已影響
    車輛正常出入，其「併排停車」之違規事實甚明等語。並聲
    明：原告之訴駁回。
五、本院之判斷：
(一)按「汽車臨時停車時，應依下列規定：五、不得併排臨時停
    車。」、「汽車停車時，應依下列規定：十、不得併排停車
    。」、「汽車駕駛人，臨時停車有下列情形之一者，處新臺
    幣3百元以上6百元以下罰鍰：四、……併排臨時停車。」、「
    汽車駕駛人停車時，有併排停車之情事者，處汽車駕駛人新
    臺幣2千4百元罰鍰。」道路交通安全規則第111條第1項第5
    款、第112條第1項第10款、道路交通管理處罰條例第55條第
    1項第4款、第56條第2項分別定有明文。由上可知，無論於
    「停車」或「臨時停車」時，均不得併排停放，乃因併排停
    車勢必占用原供車輛正常行駛之車道，不僅易生車輛往來危
    險，並造成合法用路人之不便，是以駕駛人有併排停車之違
    規行為即應受罰，不以事實上造成危害為必要，不限於狹隘
    或單行之路面，亦不因停放車輛之方向（斜向、垂直或平行
    ）或車輛種類而有差異，更不因其個案之特殊狀況而得免罰
    。
(二)原告雖主張當時處於立即行駛狀態，可以馬上騎走，且未擋
    住云云。惟按卷附舉發機關110年8月31日中市警二分交字第
    1100036501號函檢附違規影像擷圖（見本院卷第61-63頁反
    面頁）可知，當時系爭車輛以右斜方式停放於臺中市○區○○
    路00號前，機車座椅上未見駕駛人，且系爭車輛右側後視鏡
    上懸掛安全帽，畫面顯示系爭車輛右側有機車格並停放機車
    ，系爭車輛佔用機車格以外之慢車道等情，原告亦不爭執其
    有於上揭時點，將其所有系爭車輛停車於上開處所。雖原告
    稱當時人在機車旁邊，然原告並非騎乘於系爭車輛座椅上，
    原告尚需將安全帽戴妥才得以安全行駛，當時顯非處於得立
    即行駛之狀態，而係屬於「停車」行為。
(三)況由上述之照片可知，系爭車輛係在該處機車停格外停車，
    該處「機車停車格」與「原告之停車」形成擴大占用該路段
    之道路範圍，不但嚴重影響道路寬度縮減，並對行經此處之
    車輛、行人造成通行不便，增加其他車輛駕駛人為閃避、繞
    越系爭車輛所衍生之危險。是以，原告將系爭車輛併排停車
    之行為，已該當道路交通管理處罰條例第56條第2項「併排
    停車」之要件，故被告以原處分裁罰原告，洵屬有據。
六、綜上所述，原告違規事證明確，被告依法所為原處分並無違
    誤，原告訴請撤銷，為無理由，應予駁回。
七、本件第一審裁判費為300元，應由原告負擔，爰確定第一審
    訴訟費用額如主文第2項所示。
據上論結，本件原告之訴為無理由，依行政訴訟法第237條之7、
第98條第1項前段、第237條之8第1項，判決如主文。
中　　華　　民　　國　 111　　年　　3　　月　　4　　日
　　　　　　　　　行政訴訟庭　法　官　   吳俊螢
上為正本係照原本作成。
如不服本判決，應於送達後20日內，向本院提出上訴狀，其未表
明上訴理由者，應於提出上訴後20日內向本院補提理由書（均須
按他造人數附繕本）。上訴理由應表明關於原判決所違背之法令
及其具體內容，或依訴訟資料可認為原判決有違背法令之具體事
實。
中　　華　　民　　國　111　　年　　3　　月　　4　日
　　　　　　　　　　　　　　　  書記官　  王素珍